【裁判字號】    94,簡上,689
【裁判日期】    950227
【裁判案由】    毀損
【裁判全文】
臺灣板橋地方法院刑事判決             94年度簡上字第689號
上  訴  人
即  被  告  乙○○
上列上訴人即被告因毀損案件，不服本院94年度簡字第4640號中
華民國94年10月13日第一審判決（聲請案號：94年度偵字第4898
號），提起上訴，本院管轄之第二審合議庭判決如下：
    主  文
原判決撤銷。
乙○○損壞他人之機車右後方向燈，足以生損害於他人，處拘役
拾日，如易科罰金以佰元折算壹日。扣案之木棍壹支沒收。
    事  實
一、乙○○於民國93年10月2 日下午1 時50分許，在其臺北縣鶯
    歌鎮○○路324 巷8 弄2 衖5 號住處前，見甲○○因與其妻
    劉游秋香間之細故，騎乘車號BFS-895 號重型機車，前來向
    其妻劉游秋香質問爭執，心生不滿，竟基於損壞他人之物之
    犯意，手持其所有長約1 公尺之木棍1 支，敲擊甲○○所有
    上開機車右後方向燈，致該機車右後方向燈（價值新臺幣1,
    500 元）破裂損壞，足以生損害於甲○○。
二、案經甲○○訴由臺北縣政府警察局三峽分局報請臺灣板橋地
    方法院檢察署檢察官偵查後聲請以簡易判決處刑。
    理  由
一、訊據被告乙○○固不否認有於上揭時地持木棍敲打告訴人甲
    ○○機車之右後方向燈，惟矢口否認有毀損之犯意，辯稱：
    伊係因告訴人在其住處外叫罵，為使之離去遂持木棍揮舞，
    因而不小心敲打到該機車之右後方向燈云云。然查，上揭犯
    罪事實，業據告訴人指訴歷歷，核與證人即當時處理之警員
    施榕鋒於審理時證述情節相符，並有建宏機車行93年10月23
    日免用統一發票收據1 紙附卷及被告所有木棍1 支扣案可資
    佐證。至被告辯稱係過失毀損乙節，惟按行為人對於構成犯
    罪之事實，明知並有意使其發生者，為故意，刑法第13條第
    1 項定有明文。被告雖辯稱係過失所致云云，惟查被告於警
    詢、偵查中均已供認：當時伊拿一根木棍警告告訴人叫其離
    去，其不聽，伊就敲打騎機車右後方向燈一下；伊承認有拿
    木棍打告訴人機車等語明確（見94年度偵字第4898號偵查卷
    被告93年10月2 日警詢筆錄2 頁、94年8 月16日偵訊筆錄）
    ，並有被告於偵查中之自白書1 紙附卷可稽，足認確係基於
    故意之犯意，損壞告訴人機車右後方向燈之情無訛，被告上
    開所辯要屬事後卸責之詞，顯不足採信。是本件事證明確，
    被告犯行堪以認定，應予依法論科。
二、核被告乙○○上揭所為，係犯刑法第354 條之毀損他人之物
    罪。原審以被告犯行明確，依法論罪科刑，固非無見，惟查
    ：(一)原審判決犯罪事實，尚認被告持木棍敲擊告訴人機車之
    行為，有「致該機車後牌板及前擋板毀損不堪使用」之情云
    云，然訊據被告堅決否認有損壞告訴人上開機車後牌板及前
    擋板之情，辯稱伊僅有敲擊告訴人機車右後方向燈一下等語
    ，且查此毀損部分僅有告訴人片面之指訴，雖其提出之上開
    建宏機車行收據，其上換修收費品名亦載有後牌板、前擋板
    等項目，然僅憑此換修收費項目所載，尚難據以確認上開換
    修項目亦係被告所損壞，況核諸證人即處理警員施榕鋒於本
    院審理時證述：伊確認當時告訴人機車右後方向燈有破裂之
    損壞，至於後擋泥板（即指後牌板）及前方車頭斜板（即指
    前擋板），伊沒注意，不確定是否有毀損等語（見本院95年
    2 月14日審判筆錄5 頁），亦未能證明被告有損壞告訴人機
    車後牌板、前擋板等情，是此部分顯不能證明，原審併予認
    定論敘，要與事實不符；(二)其次，本件被告所有供犯毀損他
    人之物罪所用之木棍1 支業已扣案，並經臺灣板橋地方法院
    檢察署於93年11月9 日，以93年度保管字第8358號入庫保管
    ，原審漏未沒收，亦未載明不予沒收之理由，亦有未洽。本
    件被告係以其損壞告訴人機車右後方向燈部分，並無故意毀
    損之犯意，至原審所認其他毀損部分，並非其所為等理由而
    提起上訴，經核被告上訴所指無毀損故意部分，雖為無理由
    ，惟其上訴所指除機車右後方向燈外並無毀損其他機車部位
    之部分，依上所述則為有理由，且原審判決亦有上開可議之
    處，故本件自應由本院將原審判決撤銷，另為適當之判決。
    爰審酌被告犯罪之動機、目的、方法、手段、損壞告訴人機
    車右後方向燈所生危害、迄未賠償告訴人損失及犯後態度等
    一切情狀，量處如主文所示之刑，並諭知易科罰金之折算標
    準。扣案木棍1 支，係被告所有供其犯毀損他人之物所用之
    物，業經告訴人指陳明確，應依刑法第38條第1 項第2 款規
    定，宣告沒收。
三、被告經合法傳喚，無正當之理由不到庭，爰依刑事訴訟法第
    371 條規定，不待其陳述，逕行判決，併此敘明。
據上論斷，應依刑事訴訟法455 條之1 第1 項、第3 項、第 369
條第1 項前段、第371 條、第364 條、第299 條第1 項前段，刑
法第354 條、第41條第1 項前段、第38條第1 項第2 款，罰金罰
鍰提高標準條例第1 條前段、第2 條，判決如主文。
本案經檢察官靳開聖到庭執行職務
中    華    民    國    95    年    2     月    27    日
                刑事第六庭  審判長法  官  王  屏  夏
                                  法  官  王  偉  光
                                  法  官  彭  全  曄
以上正本證明與原本無異
本件不得上訴
                                  書記官  梁  宜  庭
中    華    民    國    95    年    3     月    1    日
附錄本案論罪科刑法條全文：
中華民國刑法第354條
 毀棄、損壞前二條以外之他人之物或致令不堪用，足以生損害於
公眾或他人者，處二年以下有期徒刑、拘役或五百元以下罰金。


司法院資訊處製作；財團法人民間司法改革基金會備份。
